臺灣高雄地方法院刑事判決　　　　　　　　　　　　　九十三年度易字第八九三號
　　公　訴　人　臺灣高雄地方法院檢察署檢察官
　　被　　　告　甲○○
右列被告因毒品危害防制條例案件，經檢察官提起公訴（九十二年度毒偵字第七二三
０號），本院判決如左：
    主  文
甲○○持有第二級毒品，處有期徒刑參月，如易科罰金，以佰元折算壹日。
扣案之ＭＤＭＡ藥錠貳顆（淨重零點伍陸公克）均沒收銷燬之。
    事  實
一、甲○○於民國九十二年十二月十三日上午六時許，與友人丁○○、己○○、乙○○、丙○○、戊○○同在位於高雄市○○區○○路與建國路口之「享溫馨ＫＴＶ
    」第五三號包廂內唱歌時，囑咐丁○○（未據起訴）為其購買俗稱「搖頭丸」之
    第二級毒品ＭＤＭＡ，並交付新臺幣（下同）五百元予丁○○作為購買之價金，
    丁○○遂至「享溫馨ＫＴＶ」外面，聯絡不詳姓名之男子前來，以上揭五百元向
    該男子購得ＭＤＭＡ藥錠二顆（淨重零點五六公克），再返回前開包廂內將該二
    顆ＭＤＭＡ藥錠交予甲○○持有，嗣於同日上午八時三十分許，為警在前揭包廂
    內臨檢查獲，並於甲○○之手中扣得ＭＤＭＡ藥錠一顆及於垃圾桶內查得另一顆
    ＭＤＭＡ藥錠。
二、案經高雄市政府警察局苓雅分局報請臺灣高雄地方法院檢察署檢察官偵查起訴。
    理  由
一、訊據被告甲○○對於右揭時地，與友人丁○○、己○○、乙○○、丙○○、戊○○同在「享溫馨ＫＴＶ」第五三號包廂時，遭警臨檢並於甲○○之手中扣得ＭＤ
    ＭＡ藥錠一顆及於垃圾桶內查得另一顆ＭＤＭＡ藥錠等情，固為坦承，惟矢口否
    認持有第二級毒品ＭＤＭＡ之犯行，並辯稱：當時係丁○○問我要不要試試，並
    說如果要叫人送來，最少要二顆，要五百元，我身上只有四百元，就拿給丁○○
    ，丁○○就出包廂，買二顆ＭＤＭＡ藥錠回來放在我面前之桌上，我因好奇而拿
    起其中一顆觀看時，警員恰好進入包廂內，我只是出資四百元而已，並未持有Ｍ
    ＤＭＡ云云，經查：
    (1)扣案之二顆藥錠，送交鑑驗結果，確係第二級毒品ＭＤＭＡ無誤（淨重零點五
      六公克），有法務部調查局九十三年六月十日調科壹字第０九三００二０八三
      ００號檢驗通知書一份可稽（見偵查卷第二十二頁）
    (2)被告原於偵訊時即坦稱扣案之二顆ＭＤＭＡ藥錠係其購得所有之物等語（見偵
      查卷第四頁），且證人乙○○證稱：ＭＤＭＡ藥錠是被告說他想要吃，拿五百
      元給丁○○叫她去買，丁○○出去買回後，就將ＭＤＭＡ藥錠丟在桌上等語（
      見審理卷第三十五頁、三十六頁），證人丁○○亦證稱：被告在上開包廂內表
      示他沒有ＭＤＭＡ藥錠，就拿五百元叫我去買，因為先前在ＰＵＢ有一個男子
      向我表示其有在賣ＭＤＭＡ藥錠，我就出包廂打電話叫他送過來，並以五百元
      買二顆ＭＤＭＡ藥錠，返回包廂後將ＭＤＭＡ藥錠丟在桌上繼續唱歌等語（見
      審理卷第三十九頁至四十一頁），再證人丙○○並證稱：我看到被告拿五百元
      予丁○○，並叫丁○○去買ＭＤＭＡ，因為被告表示他沒有ＭＤＭＡ玩不起來
      ，他要吃ＭＤＭＡ，丁○○就出去包廂，返回後就拿出ＭＤＭＡ藥錠放在桌上
      等語至明（見審理卷第四十四頁），是依上揭陳述，扣案之二顆ＭＤＭＡ藥錠
      ，既係被告本身欲吃食助興，亦係其主動出資五百元而委請丁○○購買而來，
      則該ＭＤＭＡ藥錠自屬被告購得持有之物，應無庸置疑，殊不容被告推諉。
    (3)至於證人己○○固稱上開ＭＤＭＡ藥錠係丁○○拿來，因為我有聽到她說要出
      去買，且係乙○○要求被告承擔持有ＭＤＭＡ之罪責云云，惟扣案之二顆ＭＤ
      ＭＡ藥錠係被告委請丁○○外出購買而來，屬於被告持有之物，業如前述，且
      乙○○亦堅詞否認要求被告承擔持有ＭＤＭＡ之罪責等語（見審理卷第三十七
      頁），更況再參以乙○○若有意使被告承擔持有ＭＤＭＡ之罪責，其理應於警
      詢時即直指扣案之ＭＤＭＡ藥錠為被告所持有，始能促成由被告承擔罪責之目
      的為是，然查乙○○於警詢時卻從未曾指陳被告有持有ＭＤＭＡ之行為，實難
      認為有何足認其有要求被告承擔罪責之跡象。從而，證人己○○此之所陳，應
      係迴護被告之詞，不足採信。
    (4)綜上所述，被告所辯云云，無非事後卸責之詞，無可為信，事證明確，被告犯
      行洵堪認定。
二、核被告所為，係犯毒品危害防制條例第十一條第二項之持有第二級毒品罪（毒品
    危害防制條例固於九十二年七月九日修正公布，並於九十三年一月七日生效，該
    條例第十一條第二項、第四項分別規定：「持有第二級毒品者，處二年以下有期
    徒刑、拘役或新臺幣三萬元以下罰金」、「持有毒品達一定數量者，加重其刑二
    分之一，其標準由行政院定之」，且行政院依該條例第十一條第四項所訂定之「
    轉讓持有毒品加重其刑之數量標準」第二條第一項第二款則規定「持有第二級毒
    品淨重達十公克以上者，加重其刑二分之一」，然本件持有之第二級毒品，淨重
    未達十公克以上，無適用上開加重其刑之規定，則修正前後毒品危害防制條例第
    十一條第二項持有第二級毒品罪之刑度完全相同，本件自無所謂新舊法比較之情
    形，而應適用修正後之規定論處）。再上開扣案之ＭＤＭＡ藥錠，係被告委請丁○○購買而來，公訴人認係被告於九十二年十二月十三日上午五時許在高雄市四
    維鐵塔音樂餐廳外購得等語，容有誤會。爰審酌被告持有第二級毒品，造成毒品
    泛濫之危險，其雖僅持有二顆ＭＤＭＡ藥錠，惟犯後飾詞否認犯行，並因而傳訊
    多位證人到庭詰問，無端耗費司法成本，犯後態度不佳，顯見毫無悔意等一切情
    狀，量處如主文所示之刑，並諭知易科罰金之折算標準。扣案之ＭＤＭＡ藥錠二
    顆（淨重零點五六公克），係屬毒品，應依毒品危害防制條例第十八條第一項前
    段規定，沒收銷燬之，至於驗鑑耗用部分既已滅失，自無庸宣告沒收銷燬之，附
    此敘明。
據上論斷，應依刑事訴訟法第二百九十九條第一項，毒品危害防制條例第十一條第二
項、第十八條第一項前段，刑法第十一條前段、第四十一條第一項前段，罰金罰鍰提
高標準條例第二條，判決如主文。
中      華      民      國    九十三    年      八      月     二十     日
                                      臺灣高雄地方法院刑事第三庭
                                      審判長法  官    高思大
                                            法  官    楊宗翰
                                            法  官    陳威龍
右正本證明與原本無異。
如不服本判決，應於判決送達之日起十日內，向本院提出上訴狀。
                                            書記官    張家瑜
中      華      民      國    九十三    年      八      月     二十     日
附錄本案論罪科刑法條全文：
毒品危害防制條例第十一條第二項：
持有第二級毒品者，處二年以下有期徒刑、拘役或新臺幣三萬元以下罰金。
